Inventaris van het archief van de familie Van Erp Taalman Kip, 1399-1954
Nationaal Archief, Den Haag
- EERSTE AFDELING, I.
  - HET GESLACHT VAN ERP TAALMAN KIP, I.A.
    - 12e Generatie, 12.
      - LOUIS FRANÇOIS CHRISTIAAN VAN ERP TAALMAN KIP, B.
        - stukken van financiële aard, c.
          - Missive no. 18 van het Belgisch Kabinet des Konings aan Louis François Christiaan van Erp Taalman Kip te Utrecht, met antwoord op zijn schrijven, met dank voor de goede raad i.v.m. de ziekte van kroonprins Leopold, graaf van Henegouwen. Brussel., 1868 september 21; 238; 1 stuk
          - Rekening en verantwoording afgelegd door Louis François Christiaan van Erp Taalman Kip, als executeur-testamentair der nalatenschap van Marcus Jacobus van Erp Taalman Kip., 10 juli 1867-31 december 1868; 239; 1 stuk
          - Inventarislijst, opgemaakt door Pieter Albertus de Kok, van de nalatenschap van Louis François Christiaan van Erp Taalman Kip en Maria Cornelia Steur. Authentieke afschriften., 1891 april 25 + juni 19; 240; 1 omslag
          - Testament van Louis François Christiaan van Erp Taalman Kip. Afschrift., 1898 februari 11; 241; 1 stuk
          - Acte van scheiding en deling van en aanslagbiljet voor de successie der nalatenschap van Louis François Christiaan van Erp Taalman Kip. Afschrift., 1913 juni 13 + 16; 242; 1 omslag
      - MARCUS JACOBUS VAN ERP TAALMAN KIP, C.
        geboren Woerden 16 maart 1830.
        Oost-Indisch ambtenaar.
        trouwt de Oost-Indische vrouw Noertya te Madioen, uit welk huwelijk 2 zoons en 1 dochter werden geboren.
        - stukken van persoonlijke aard, a.
          - Acte betreffende de aangifte der geboorte van Marcus Jacobus van Erp Taalman Kip. Authentiek uittreksel., 1845 maart 17; 243; 1 stuk
        - stukken van financiële aard, b.
          - Acte van procuratie door Marcus Jacobus van Erp Taalman Kip aan zijn broers Louis François Christiaan en Huibert Karel. Authentiek afschrift., 1860 december 19; 244; 1 stuk
      - HUIBERT KAREL VAN ERP TAALMAN KIP, D.
        geboren Woerden 24 december 1833,
        overleden Ginneken 21 januari 1919.
        Kolonel-Intendant.
        trouwt 's-Hertogenbosch 3 december 1862 Louise Henriëtte Verspijck, geboren Oudenbosch 17 maart 1833, dochter van Abraham Claudius Jan en Desirée Judoca Pieron.
        - stukken van persoonlijke aard, a.
          - Acte betreffende aangifte der geboorte van Huibert Karel van Erp Taalman Kip, op 24 december 1833 te Woerden. Uittreksel., 1849 november 12; 245; 1 stuk
          - Brief van Frederik Albert van Maanen aan Huibert Karel van Erp Taalman Kip, betreffende kennisgeving van het huwelijk van zijn zoon George Emerentius Gerardus met Carolina Usener., 1865 october 10; 246; 1 stuk
          - Brief van Willem Frederik van Erp Taalman Kip aan Huibert Karel van Erp Taalman Kip, betreffende de plaatsing van Benno van Maanen als 3e kommies bij de Alg. Rekenkamer., 1869 februari 20; 247; 1 stuk
          - Brief van Theodore Albert van Maanen aan Huibert Karel van Erp Taalman Kip, betreffende het overlijden van zijn vrouw Johanna Frederica Charlotte Taalman Kip op 23 mei., 1880 mei 24; 248; 1 stuk
          - Brief van Frederik Albert van Maanen aan Huibert Karel van Erp Taalman Kip., 1885 juni 1; 249; 1 stuk
          - Brief van Willem Frederik van Erp Taalman Kip aan Huibert Karel van Erp Taalman Kip, betreffende het overlijden van Theodore Albert van Maanen., 1887 februari 2; 250; 1 stuk
          - Brief van Anna Maria van Erp Taalman Kip en Hendrik O. van Oordt aan Huibert Karel van Erp Taalman Kip houdende het verzoek om als getuige te willen optreden bij hun huwelijk op 11 juni., 1891 mei 21; 251; 1 stuk
          - Bericht betreffende de geboorte van Marcus Jacobus van Erp Taalman Kip., 1898 october 26; 252; 1 stuk
          - Bericht betreffende de geboorte van Carolina Debora Emilia van Erp Taalman Kip., 1899 november 12; 253; 1 stuk
          - Bericht betreffende het overlijden van Frederik Willem van Erp Taalman Kip., 1902 februari 6; 254; 1 stuk
          - Bericht betreffende de geboorte van Françoise Helene Charlotte van Erp Taalman Kip., 1905 augustus 12; 255; 1 stuk
          - Tekst van de grafsteen van J. van Wallen, priester te 's-Hertogenbosch. Overleden op 19 juli 1786. Opgetekend door Huibert Karel van Erp Taalman Kip., (einde 18e eeuw); 256; 1 stuk
          - Ingekomen brieven van Louis François Christiaan van Erp Taalman Kip., 24 augustus 1908-23 december 1911; 257; 1 omslag
          - Bericht en brief van Marcus Jacobus van Erp Taalman Kip, aan Huibert Karel van Erp Taalman Kip, betreffende het overlijden van Bruno van Erp Taalman Kip., 1908 november 6 + december 23; 258; 2 stukken
          - Rouwkaart betreffende het overlijden van Louis François Christiaan van Erp Taalman Kip op 10 april 1913, en de daarop volgende begrafenis op de begraafplaats Moscowa te Arnhem., 1913 april 10; 259; 1 stuk
          - Rouwkaart en bericht gericht aan Huibert Karel en Louise van Erp Taalman Kip-Verspijck betreffende het overlijden van Willem Frederik van Erp Taalman Kip, oud-Minister van Marine., 1905 maart 16; 260; 1 omslag
            In duplo.
          - Kon. Besluiten van aanstelling en overplaatsing van Huibert Karel van Erp Taalman Kip., 1855-1887; 261; 1 pak
            Zijn loopbaan liep van sergeant tit. tot Kolonel-Intendant.
          - I.g.v. KB dd. 19 november 1844 no. 46 wordt Huibert Karel van Erp Taalman Kip gerechtigd tot het dragen van het onderscheidingsteken voor langdurige Nederlandse dienst met het cijfer XV., 1870 december 6; 262; 1 stuk
          - KB dd. 29 augustus 1892 no. 10, waarbij Huibert Karel van Erp Taalman Kip wordt benoemd tot Ridder in de Orde der Nederlandse Leeuw., 1892 september 6; 263; 2 stukken
          - KB dd. 13 september 1893 no. 36 waarbij Huibert Karel van Erp Taalman Kip een pensioen wordt toegekend., 1893 september 25; 264; 1 stuk
          - Muziekprogramma van het regiment Grenadiers en Jagers bij het 50-jarig bestaan van dit Keurkorps., 1879 september 22; 265; 1 stuk
      - BRUNO VAN ERP TAALMAN KIP, E.
        geboren Woerden 24 october 1839,
        overleden Amsterdam 6 november 1908.
        Kapitein der Infanterie.
        trouwt, bij volmacht, Gouda-Macassar 3 september 1874 Fanny Johanna
        Groesbeek, dochter van Gerardus Marinus en Fanny Johanna Hool,
        geboren Bodegraven 2 november 1846,
        overleden Soerabaja 8 januari 1924.
        - stukken van persoonlijke aard, a.
          - Acte van benoeming van een toeziende voogd over Bruno van Erp Taalman Kip. Verleden voor kantonrechter Mr. Cornelis Gerbrand Luzac te Woerden. Afschrift., 1860 september 18; 266; 1 stuk
    - 13e Generatie, 13.
      - WILLEM FREDERIK VAN ERP TAALMAN KIP, A.
        geboren Nieuwediep 26 augustus 1855,
        overleden 6 februari 1902.
        Commies bij het Ministerie van Marine.
        - stukken van persoonlijke aard, a.
          - Bijbelteksten, overgeschreven door Willem Frederik van Erp Taalman Kip., 19e eeuws; 267; 1 omslag
        - stukken van financiële aard, b.
          - Acte van scheiding en deling der nalatenschap van Willem Frederik van Erp Taalman Kip., 1902 september; 268; 1 stuk
      - ANNA MARIA VAN ERP TAALMAN KIP, B.
        geboren Amsterdam 26 februari 1871.
        trouwt 's-Gravenhage 11 juni 1891 Hendrik 0. van Oort.
        - stukken van persoonlijke aard, a.
          - Huwelijksaankondiging van Anna Maria van Erp Taalman Kip en Hendrik 0. van Oort., 1891 mei 28; 269; 1 stuk
            Geadresseerde onbekend, daarom hier geplaatst.
      - CORNELIA LEONORA VAN ERP TAALMAN KIP, C.
        geboren Harderwijk 4 september 1864.
        Hoofd van een particuliere inrichting van onderwijs voor meisjes te Utrecht.
        - stukken van financiële aard, a.
          - Acte van procuratie en verklaring van ontvangst door Cornelia Leonora van Erp Taalman Kip aan haar broers Louis François Christiaan en Marcus Jacobus voor stukken uit de nalatenschap van Louis Johan van Erp Taalman Kip., 1898 februari-november; 270; 1 stuk
      - MARCUS JACOBUS VAN ERP TAALMAN KIP, D.
        geboren Harderwijk 23 mei 1866,
        overleden Arnhem 27 januari 1926.
        Geneesheer-directeur van het sanatorium te Arnhem.
        trouwt Delft 7 november 1895 Anna Maria Vigelius, dochter van Carel Christiaan en Carolina Debora van Erp Taalman Kip, geboren Grave 30 mei 1865, overleden Arnhem 24 januari 1944.
        - stukken van persoonlijke aard, a.
          - Trouwboekje van Marcus Jacobus van Erp Taalman Kip en Anna Maria Vigelius., 1895 november 7; 271; 1 stuk
          - Acte betreffende aangifte der geboorte van Anna Maria Vigelius. Uittreksel., 1895 november 25; 272; 1 stuk
          - Acte betreffende aangifte der geboorte van Marcus Jacobus van Erp Taalman Kip. Uittreksels., 1895 november 26 + 1896 januari 2; 273; 2 stukken
          - Paspoort voor Marcus Jacobus van Erp Taalman Kip., 1914 augustus 20; 274; 1 stuk
          - Bewijs van inschrijving voor Marcus Jacobus van Erp Taalman Kip in de Nationale Militie (1885) en in de Burgerwacht-Schutterij., (1891); 275; 2 stukken
          - Diploma's van Anna Maria Vigelius tot het verkrijgen van de acte:, 276; 1 omslag
            a. onderwijzeres, 1883 october 18,
            b. hfd. onderwijzeres, 1886 augustus 7,
            c. acte Frans, 1887 augustus 26,
            d. acte Hoog Duits, 1891 augustus 5.
          - Stukken verband houdende met de studie van Marcus Jacobus van Erp Taalman Kip in de genees-, wis- en natuurkunde te Utrecht., 1880-1894; 277; 1 omslag
          - Brieven van Marcus Matherus aan Marcus Jacobus van Erp Taalman Kip, betreffende het verzoek om inlichtingen over longziekten binnen de familie., 1916 maart 26 + september 6; 278; 2 stukken
            Marcus Matherus is zoon van Th.A. Matherus en Caroline van Erp Taalman Kip.
        - stukken van ambtelijke aard, b.
          - Getuigschrift van Dr. C. Winkler te Amsterdam dat Marcus Jacobus van Erp Taalman Kip met succes onder hem en Prof. Dr. Kraepelin te Heidelberg als psychiater en als geneesheer van het krankzinnigengesticht te Dordrecht heeft gewerkt., 1897 december 7; 279; 1 stuk
          - Getuigschrift van Prof. Dr. Kraepelin, Direkteur der Psychiatrische Kliniekte Heidelberg, dat Marcus Jacobus van Erp Taalman Kip van 17 januari tot 19 april 1895 een psychiatrische studie bij hem heeft gemaakt., 1897 december 11; 280; 1 stuk
          - Reeks artikelen, betreffende "Rechts- en linkshandigheid" door Prof. Dr. J.F. van Bemmelen in de Haagse Post van 9 en 16 april en 28 mei 1921 met een reactie daarop van Marcus Jacobus van Erp Taalman Kip in de Nieuwe Arnhemse Courant van, 30 mei 1921; 281; 1 omslag
          - Artikel betreffende het overlijden van Dr. Marcus Jacobus van Erp Taalman Kip en zijn begravenis op de begraafplaats Moscowa te Arnhem., 1926 mei 29; 282; 1 stuk
        - stukken van financiële aard, c.
          - Testament en acte van scheiding en deling der nalatenschap van Marcus Jacobus van Erp Taalman Kip. Authentiek afschrift., 1926 mei 23 + october 30; 283; 1 omslag
          - Acte, waarbij notaris Julius Carel Diederik Roscam Abbing te Arnhem verklaart dat tot de nalatenschap van Marcus Jacobus van Erp Taalman Kip zijn vrouw Anna Maria Vigelius, hun kinderen en zijn verpleegster Anna Maria van Es, te Amsterdam, zijn gerechtigd., 1926 mei 23; 284; 1 stuk
          - Testament van Anna Maria Vigelius. Authentiek afschrift., 1943 mei 21; 285; 1 stuk
      - ALEIDA LOUISE VAN ERP TAALMAN KIP, E.
        geboren Utrecht 4 december 1867,
        overleden 's-Gravenhage 24 april 1955.
        trouwt Utrecht 16 mei 1895 Hermanus Spanjaerdt Speckman.
        geboren Amsterdam 17 januari 1857, overleden.
        - 1e Luitenant der Infanterie te Maastricht.
        - stukken van persoonlijke aard, a.
          - Bewijs van geboorteaangifte van Aleida Louisa van Erp Taalman Kip., 1867 december 4; 286; 1 stuk
      - LOUIS JOHAN VAN ERP TAALMAN KIP, F.
        geboren Utrecht 13 maart 1871,
        overleden Harlingen 15 november 1897.
        Directeur der gasfabriek te Harlingen.
        trouwt Delft 14 october 1897 Carolina Debora Maria Vigelius,
        dochter van Carel Christiaan en Carolina Debora Maria van Erp
        Taalman Kip, geboren Hoorn 18 mei 1872, overleden Arnhem 31 mei 1936.
        - stukken van persoonlijke aard, a.
          - Acte betreffende de geboorteaangifte van Louis Johan van Erp Taalman Kip., 1871 maart 13; 287; 1 stuk
          - Oproep en bewijs van inschrijving in de nationale militie voor Louis Johan van Erp Taalman Kip voor de 1e zitting op het Oudkerkhof te Utrecht., 1891 maart 13; 288; 2 stukken
          - Ondertrouwkaart van Louis Johan van Erp Taalman Kip en Carolina Debora Maria Vigelius., 1897 september 23; 289; 1 stuk
        - stukken van financiële aard, b.
          - Memorie der aangifte voor het recht van successie in, en de inventarislijst en staat van baten en lasten over de nalatenschap van Louis Johan van Erp Taalman Kip + verklaring van ontvangst door de erven., Na 1898 januari 23; 290; 1 omslag
          - Stukken betreffende de afwikkeling der nalatenschap van Carolina Debora Maria Vigelius. Authentieke afschriften., 1936 december 1; 291; 1 omslag
      - JOHANNA JACOBA VAN ERP TAALMAN KIP, G.
        geboren 24 september 1872.
        - stukken van persoonlijke aard, a.
          - Acte betreffende de aangifte der geboorte van Johanna Jacoba van Erp Taalman Kip., 1872 september 24; 292; 1 stuk
      - CAROLINA VAN ERP TAALMAN KIP, H.
        trouwt Tjilatjap 7 januari 1887 Theodoor August Matherus.
        - stukken van persoonlijke aard, a.
          - Aankondiging van het huwelijk van Carolina van Erp Taalman Kip en Theodoor Augustus Matherus., 293; 1 stuk
    - 14e Generatie, 14.
      - PIETER CATHARINUS ARIE GEYL, A.
        geboren Dordrecht 15 december 1887,
        overleden Utrecht 31 december 1966.
        Historicus
        zoon van Arie Geyl en Alida Charlotte Albertine van Erp Taalman Kip.
        trouwt Leiden 15 december 1911 Corrie van Slooten.
        - stukken van persoonlijke aard, a.
          - Aankondigingskaart van het huwelijk van Pieter Geyl en Corrie van Slooten., 294; 1 stuk
      - LOUIS FRANÇOIS CHRISTIAAN VAN ERP TAALMAN KIP, B.
        geboren Dordrecht 9 augustus 1897.
        Arts.
        trouwt - 1e mr. W.E. Hofstee, 15.3.1926,
        - 2e C.H. van Toulon van der Koog 30.1.1951.
        - stukken van persoonlijke aard, a.
          - Acten betreffende de aangifte der geboorte van Louis François Christiaan van Erp Taalman Kip., 1897 augustus 9; 295; 2 stukken
          - Correspondentie tussen A. Ett te Amsterdam en Louis François Christiaan van Erp Taalman Kip, betreffende onderzoek naar het familie-archief en mogelijke stukken van historisch belang., 296; 1 omslag
        - stukken van financiële aard, b.
          - Acte van volmacht door Françoise Helene Charlotte van Erp Taalman Kip aan Louis François Christiaan van Erp Taalman Kip om haar in zaken te vertegenwoordigen. Afschrift., 1926 october 1; 297; 2 stukken
      - CAREL CHRISTIAAN VAN ERP TAALMAN KIP, C.
        geboren Utrecht 9 october 1901.
        - stukken van persoonlijke aard, a.
          - Acte betreffende de aangifte der geboorte van Carel Christiaan van Erp Taalman Kip. Afschrift., 1901 october 9; 298; 1 stuk
      - CAROLINA DEBORA EMILIA VAN ERP TAALMAN KIP, D.
        geboren Utrecht 12 november 1899.
        - stukken van persoonlijke aard, a.
          - Acte betreffende de aangifte der geboorte van Carolina Debora Emilia van Erp Taalman Kip. Afschrift., 1899 november 12; 299; 1 stuk
      - Zoon, E.
        Uit het huwelijk van ALEIDA LOUISE VAN ERP TAALMAN KIP (pagina 39) en Hermanus Spanjaerdt Speckman werd een zoon geboren, getuige het volgende
        - Geboortekaartje., 1898 september 9; 300; 1 stuk
  - AANVERWANTE GESLACHTEN, I.B.
    - HET GESLACHT POULLE en aanverwante geslachten, I.B.1.
      - GESLACHT POULLE, A.
        Het geslacht Poulle sluit op het geslacht van Erp Taalman Kip aan door het huwelijk van Abraham Kip (1685-1730) en Hester Wierts (1698-1725).
        - 1e Generatie, 1.
          - PIERRE POULLE, a.
            geboren Rijssel ca. 1562, overleden Amsterdam.
            1597 koopman te Amsterdam, woonde O.Z. Achterburgwal.
            trouwt Amsterdam 11 januari 1598 Susanna du Gardijn,
            geboren 1578, overleden Amsterdam 1639.
            - aa. stukken van financiële aard
              - Testament van Susanna du Gardijn. 1631 juli 17. Authentiek afschrift., 1667 februari 17; 301; 1 stuk
        - 2e Generatie, 2.
          - ANNA POULLE, a.
            geboren Amsterdam.
            trouwt Lowijs Schoonboub
            - aa. stukken van financiële aard
              - Testamentair codicil, inhoudende een legaat aan haar nicht Rubriek Susanna Poulle., 1645 maart 26; 302; 1 stuk
              - Testamenten van Anna Poulle, 1645 maart 26. Authentieke afschriften., 1669 maart 25 + 1697 september 18; 303; 1 omslag
                In viervoud.
          - ABRAHAM POULLE, b.
            koopman.
            - ba. stukken van financiële aard
              - Testament van Abraham Poulle. Authentiek afschrift., 1646 februari 12; 304; 1 stuk
              - Acte van overdracht van goederen, uit de nalatenschap van Abraham en Susanna Poulle, door de administrateurs Boudewijn de Bordes en Guillaume Henry aan Isaac en Hester Poulle., 1666 september 24; 305; 1 stuk
              - Inventarislijst, rekening en verantwoording door Boudewijn de Bordes en Guillaume Henry, executeurs testamentair der nalatenschap van Abraham Poulle over de periode van, 1 juni 1663 tot 29 augustus 1668; 306; 1 stuk
              - Rekening en verantwoording door Nicolaas de Gijselaar als executeur-testamentair der nalatenschap van Abraham Poulle over de periode van, 29 augustus 1668 tot 8 mei 1673; 307; 1 katern
              - Stuk betreffende de testamentaire-executie tussen de erven en de administrateurs van de nalatenschap van Abraham Poulle., 1665 juli 31; 308; 1 katern
          - ISAAC POULLE, c.
            trouwt - 1e Maria Joossens
            - 2e Alida van Riethoven.
            - ca. stukken van financiële aard
              - Testamentair codicil ten gunste van Susanna Poulle. Authentiek afschrift., 1649 september 17; 309; 1 stuk
              - Testament van Isaac Poulle. Authentiek afschrift., 1647 januari 3. 1658 november 21; 310; 1 stuk
          - HESTER POULLE, d.
            trouwt Nicasius le Clercq,
            overleden Breda 25 december 1659.
        - 3e Generatie, 3.
          - SUSANNA POULLE, a.
            geboren Amsterdam, gedoopt in de Walenkerk 22 januari 1634,
            overleden Utrecht 3 september 1666, begraven Amsterdam.
            dochter van Dominicus Pierresz. Poulle en Susanna de la Vigne.
            trouwt - 1e Elias Abeels, 1651.
            - 2e Mr. Justinus de Beyer, Heer van Hulsen, 1665.
            - aa. stukken van financiële aard
              - Testament van Susanna Poulle. Authentiek afschrift, 1642 april 28. 1667 februari 22., 1642, 1667; 311; 1 stuk
              - Stuk betreffende de administratie der fidei-commissaire goederen nagelaten door Susanna Poulle., 1668 augustus 29; 312; 1 stuk
      - GESLACHT LE CLERCQ, B.
        Het geslacht le Clercq is verwant aan het geslacht Poulle door het huwelijk van Nicasius Thomas le Clercq met Hester Poulle.
        - Testament van Louis le Clercq en Madeleine Wimen., 1628 juli 29; 313; 1 katern
        - Testament van Glye, burgemeester van Valenciennes en Anthoinette le Clercq. Authentiek afschrift., 1629 september 8; 314; 1 stuk
        - 1e Generatie, 1.
          - NICASIUS THOMAS LE CLERCQ, a.
            trouwt Hester Poulle.
            - aa. stukken van persoonlijke aard
              - Schepenbrief, waarin Johan Jacob Jansman en Johan van Alphen, schepenen van Breda, verklaren dat Catharina Roeffs, weduwe van Willem Stadt, ontvanger en schepen van Breda, haar rechten op een graf in de Grote Kerk heeft overgedragen aan Hester Poulle., 1660 april 27; 315; 1 charter
        - 2e Generatie, 2.
          - LOUIS LE CLERCQ, a.
            overleden Breda 16 september 1689.
            Medicus; Schepen en burgemeester van Breda.
            trouwt Maria Anthonysdochter van Buerstede.
            - aa. stukken van persoonlijke aard
              - Stuk inhoudende de taxatie der onroerende goederen te Valenciennes., 1663 october 4; 316; 1 stuk
            - ab. stukken van financiële aard
              - Inventarislijst der nalatenschap van Maria van Buerstede., 1698 juli 10; 317; 1 deel
              - Testament van Maria van Buerstede. Authentiek afschrift., 1717 januari 16. 1720; 318; 1 katern
              - Testament van Maria van Buerstede, Authentieke afschriften., 1674 october 21. 1721 october 20 + december 9; 319; 1 omslag
              - Inventarislijst der nalatenschap van Maria van Buerstede, en de scheiding en deling vandien., 1725 december 17; 320; 1 deel
              - Acte van scheiding en deling der nalatenschap van Louis le Clercq, Maria van Buerstede en Anthony van Overbeeke. Authentieke afschriften., 1739 november 21 + december 12; 321; 1 omslag
        - 3e Generatie, 3.
          - CLARA LE CLERCQ, a.
            trouwt Mathijs van Overbeke
          - HESTER LE CLERCQ, b.
            trouwt Theodoor Wierts
      - GESLACHT VAN OVERBEKE, C.
        Het geslacht van Overbeke is verwant aan het geslacht le Clercq door het huwelijk van Mathijs van Overbeke met Clara le Clercq.
        - 1e Generatie, 1.
          - MATHIJS VAN OVERBEKE, a.
            gedoopt 11 januari 1699,
            overleden 5 april 1757.
            Bezitter van de buitenplaats "de Meerbergh" onder Weteringen.
            trouwt Breda 9 maart 1698 Clara le Clercq,
            geboren Amsterdam, gedoopt 3 october 1668.
            - aa. stukken van persoonlijke aard
              - Brief van Mathijs van Overbeke aan Abraham Kip, betreffende de nalatenschap van Louis le Clercq w.o. 3 obligaties à f 2000,- t.l.v. de Heren der Ommelanden op naam van Abraham Poulle., 1721 november 1; 322; 1 stuk
        - 2e Generatie, 2.
          - LOUIS VAN OVERBEKE, a.
            Burgemeester van Breda.
            trouwt Maria Elizabeth Heyblom.
            - aa. stukken van financiële aard
              - Schuldbekentenis door Jacobus van Heeswijk en Maria Elizabeth Heyblom aan Louis van Overbeke. Verleden voor C. van Vechelen, secretaris van Breda. Authentiek afschrift., 1732 september 29; 323; 1 stuk
              - Declaratie van Pieter Hoyer, procuratiehouder van Louis van Overbeke voor onkosten gemaakt in de zaak tegen Jacobus van Heeswijk en zijn echtgenote Maria Elizabeth Heyblom. Verleden voor de Raad van Brabant., 1740 november 24 + 30; 324; 2 stukken
              - Rekening en verantwoording door Pieter van Notten aan Louis van Overbeke, betreffende de Londense zaken., 325; 1 stuk
              - Acte van nominatie door Louis van Overbeke van Pieter en Charles Notten tot executeurs-testamentair der Londense affaire. Verleden voor T.E. van Goor en M.C. Versluys, schepenen te Breda. Authentiek afschrift., 1757 april 5; 326; 1 stuk
        - 3e Generatie, 3.
          - LOUIS VAN OVERBEKE, a.
            - aa. stukken van financiële aard
              - Acte van deposito van het testament van Louis van Overbeke., 1757 april 2; 327; 1 stuk
              - Acte van scheiding en deling der nalatenschap van Louis van Overbeke., 1757 september 14; 328; 1 katern
              - Testament van en acte betreffende de casus ,positie rechten voortvloeiende uit het testament van Louis van Overbeke. Authentiek afschrift., 1757 december 7. 1759 augustus 5; 329; 1 omslag
          - JOHANNA ELISABETH VAN OVERBEKE, b.
            geboren, gedoopt 17 november 1702,
            overleden 31 januari, begraven 5 februari 1754.